# 关于无偿转让公司

提问人：papaxiongdexia 时间：2020-04-18 08:05:51
陈版主及各位老师，请教个问题，A公司购买了B公司 4 家子公司，不存在溢价，然后B公司还有另外 2 家子公司，亏损比较厉害，然后不想继续经营下去了，所以也一同转让给了A公司。这 2 家子公司，A公司没有出过任何对价。
A与B不存在受同一控制的情况。
所以我想问下，对于A公司无偿受让B公司另外 2 家子公司，我合并的时候并没有对应的长投，是否应当按照这 2 家的净资产，做为A公司的长投，同时另外一头踩资本公积？
感谢您的回复

回答人：chenyiwei
假设该交易是公允、合理的，则按实际成本（零）作为投资成本。不应确认长期股权投资和资本公积。非同一控制下企业合并不应形成购买方账面的资本公积。